# 请问关于账龄和库龄的计算方式证监会有相应的原则规定吗？

提问人：alony 时间：2015-06-26 21:10:52
请问关于账龄和库龄的计算方式 证监会有相应的原则规定吗？ 我以前有个地方明确过相应的计算方式（不能直接对应就用先进先出），但不记得是在什么文件了， 有人还记得在哪吗？ 谢谢！

回答人：chenyiwei
关于执行《企业会计制度》和相关会计准则有关问题解答（财会[2002]18号）：
问：企业计提坏账准备采用账龄分析法时，对于当期有变动的应收款项如何确定账龄？ 答：采用账龄分析法计提坏账准备时，收到债务单位当期偿还的部分债务后，剩余的应收款项，不应改变其账龄，仍应按原账龄加上本期应增加的账龄确定；在存在多笔应收款项、且各笔应收款项账龄不同的情况下，收到债务单位当期偿还的部分债务，应当逐笔认定收到的是哪一笔应收款项；如果确实无法认定的，按照先发生先收回的原则确定，剩余应收款项的账龄按上述同一原则确定。

提问人：alony 时间：2015-06-28 10:39:55
顺便再问下您： 如果有企业，算库龄的方式是以 最后一次变动（购入或领出）起算，您觉得可以接受吗？ 谢谢！

回答人：chenyiwei
一般不接受帐龄、库龄按最近一次变动的日期计算的方法。